【裁判字號】    97,訴,387
【裁判日期】    970819
【裁判案由】    毒品危害防制條例
【裁判全文】
臺灣板橋地方法院刑事判決               97年度訴字第387號
公  訴  人  臺灣板橋地方法院檢察署檢察官
被      告  甲○○冒名陳昭蓉.
                    國民
上列被告因違反毒品危害防制條例案件，經檢察官提起公訴（96
年度毒偵字第7515號），本院於準備程序進行中，被告就被訴事
實為有罪之陳述，經告知被告簡式審判程序之旨，並聽取當事人
之意見後，裁定進行簡式審判程序判決如下：
    主  文
甲○○施用第一級毒品，累犯，處有期徒刑捌月。
    事  實
一、甲○○（冒名陳昭蓉）於民國88年間，因施用毒品案件，經
    依本院裁定送觀察、勒戒後，認無繼續施用毒品傾向，復經
    本院裁定送強制戒治，於89年7 月10日停止戒治，所餘期間
    付保護管束，嗣經本院裁定撤銷前開保護管束並令入戒治處
    所施以強制戒治，於91年2 月5 日停止戒治，所餘期間付保
    護管束，而於91年2 月22日強制戒治期滿，經本院以88年度
    少調字第1954號裁定不付審理確定。於92年間，因施用毒品
    案件，經本院以93年度訴緝字第210 號分別判處有期徒刑7
    月、有期徒刑3 月，應執行有期徒刑9 月確定，嗣於95年1
    月31日縮刑期滿執行完畢。於94年間，因偽造文書案件，經
    臺灣桃園地方法院以94年度桃簡字第1603號判處有期徒刑3
    月，如易科罰金，以銀元300 元折算1 日確定。又於同年間
    ，因施用毒品案件，經本院以94年度訴字第2595號判處有期
    徒刑1 年確定，上開二罪經定應執行刑為有期徒刑1 年2 月
    確定，嗣於96年5 月23日假釋縮刑期滿執行完畢，猶不知檢
    束慎行。其明知海洛因及甲基安非他命分別係87年5 月20日
    公布施行，於同年月22日生效之毒品危害防制條例第2 條第
    2 項第1 款所規定之第一級毒品及同條例同條項第2 款所規
    定之第二級毒品，均不得施用及持有，竟基於施用第一級毒
    品海洛因及第二級毒品甲基安非他命之犯意，於96年9 月28
    日為警採集其尿液之前26小時、96小時內某時許，在臺北縣
    三重市○○路友人住處，同時施用第一級毒品海洛因及第二
    級毒品甲基安非他命1 次。嗣於96年9 月28日16時20分許，
    在臺北縣三重市○○○街72巷36號2 樓為警查獲，復經警採
    集其尿液送驗結果，均呈鴉片類及安非他命類之陽性反應，
    而知悉上情（有關甲○○冒名陳昭蓉，其所涉偽造文書部分
    ，由檢察官另案偵辦）。
二、案經臺北縣政府警察局蘆洲分局報告臺灣板橋地方法院檢察
    署檢察官偵查起訴。
    理  由
一、上揭事實，業據被告迭於檢察官偵查中及本院審理時供承不
    諱，並有臺灣檢驗科技股份有限公司96年10月15日出具之濫
    用藥物檢驗報告、臺北縣政府警察局蘆洲分局偵辦毒品案件
    尿液代號對照表、臺灣板橋地方法院檢察署刑案資料查註紀
    錄表、全國施用毒品案件紀錄表及臺灣高等法院被告前案紀
    錄表、內政部警政署刑事警察局96年11月29日刑紋字第0960
    181281號函及所附之指紋卡各1 份附卷可稽。矧人體施用海
    洛因、甲基安非他命經尿液排出之時間，依施用量多寡、人
    體代謝功能、施用者之年齡及性別有所差異，惟一般而言，
    施用者在26 小 時內、4 日（即96小時）內所排出之尿液均
    有可能被檢出因施用海洛因、甲基安非他命代謝後之嗎啡（
    鴉片類）、甲基安非他命（安非他命類）陽性反應，此固經
    法務部調查局證實，並為本院歷來審理施用海洛因、甲基安
    非他命案件之職務上所知悉。事證明確，被告之犯行堪以認
    定。
二、按海洛因、甲基安非他命分別係毒品危害防制條例第2條第2
    項第1款、第2款所規定之第一、二級毒品，均不得施用及持
    有。核被告所為，係犯毒品危害防制條例第10條第1 項之施
    用第一級毒品罪及第10條第2 項之施用第二級毒品罪。被告
    以一施用第一級毒品及第二級毒品行為同時觸犯上開二罪名
    ，為想像競合犯，應從一重之施用第一級毒品罪處斷。被告
    因施用第一級毒品海洛因及第二級毒品甲基安非他命而非法
    持有之低度行為，應均為施用之高度行為所吸收，不另論罪
    。又被告曾受如事實欄所述有期徒刑之執行完畢，此有臺灣
    板橋地方法院檢察署刑案資料查註紀錄表、臺灣高等法院被
    告前案紀錄表在卷可稽，其於5 年以內故意再犯本件有期徒
    刑以上之罪，為累犯，應依刑法第47條第1 項規定加重其刑
    。爰審酌被告有上開構成累犯之前科，兼衡其智識程度、生
    活狀況，其前因施用毒品案件，經法院裁定送觀察、勒戒及
    強制戒治後，由檢察官為不起訴處分確定，又犯本件之罪，
    業如前述，其施用第一級毒品海洛因及第二級毒品甲基安非
    他命，易戕害自己之身心，並活絡毒品違法交易市場，對社
    會造成重大危害，被告犯罪之動機、目的、手段、次數、所
    生之危害及被告犯罪後坦承犯行之態度等一切情狀，量處如
    主文所示之刑，以示懲儆。
據上論斷，應依刑事訴訟法第273條之1第1項、第299條第1 項前
段、毒品危害防制條例第10條第1項、第2項、刑法第11條前段、
第55條、第47條第1項，判決如主文。
本案經檢察官黃佳權到庭執行職務。
中    華    民    國    97    年    8     月    19    日
                  刑事第二庭    法  官  楊千儀
上列正本證明與原本無異。
如不服本判決，應於判決送達後10日內明上訴理由，向本院提
出上訴狀（應附繕本），上訴於臺灣高等法院。
                                書記官  林美萍
中    華    民    國    97    年    8     月    19    日
附錄本案論罪科刑法條全文
毒品危害防制條例第10條
施用第一級毒品者，處6 月以上5 年以下有期徒刑。
施用第二級毒品者，處3 年以下有期徒刑。


司法院資訊處製作；財團法人民間司法改革基金會備份。
